臺灣板橋地方法院交通事件裁定　　　　　　　　　　九十三年度交聲字第六九六號
　　原處分機關　交通部公路總局臺北區監理所
　　異　議　人
　　即受處分人　甲○○
右列異議人因違反道路交通管理處罰條例案件，對於交通部公路總局臺北區監理所於
民國九十三年四月十九日以北監自裁字裁四○─Ｚ00000000號所為之裁決處
分（原舉發案號：內政部警政署國道公路警察局公警局交字第Ｚ00000000號
）聲明異議，本院裁定如左：
    主  　　文
異議駁回。
    理  　　由
一、異議意旨略以：異議人即受處分人甲○○駕駛自用小貨車，於民國（下同）九十
    三年一月七日十七時，在國道一號高速公路北向三十三．四公里處為交通警察攔
    下，而伊先前於九十二年十一月二十三日凌晨，在木柵交流道南下二十三公里處
    為交通警察攔查，該小型車之駕駛執照因過期未換而被交通警察代為保管，故異
    議人並非持機車駕駛執照駕駛小貨車，亦非未繳納紅單罰款而被吊銷駕駛執照，
    且未接獲公文通知，爰依法聲明異議云云。
二、按汽車駕駛人，有左列情形之一者，處新臺幣六千元以上一萬二千元以下罰鍰，
    並當場禁止其駕駛及扣留其車輛牌照：二、持機器腳踏車駕駛執照，駕駛聯結車
    、大客車、大貨車或小型車者，道路交通管理處罰條例第二十一條第一項第二款
    定有明文；又違反道路交通管理事件，受處分人於裁決後逾二十日未向管轄地方
    法院聲明異議，或其聲明異議經法院裁定確定，而不依裁決或裁定繳納罰鍰或不
    繳送汽車牌照、駕駛執照者，依下列規定處理：一、罰鍰不繳者，如受處分人領
    有有效之汽車牌照、駕駛執照時，得以新臺幣每滿一千元罰鍰折算易處吊扣汽車
    牌照、駕駛執照一個月，不足一千元者以一千元計算，但易處吊扣期限不得逾三
    個月；受處分人仍不於十五日限期內繳送汽車牌照、駕駛執照者，吊銷其汽車牌
    照、駕駛執照。三、經處分吊銷、註銷汽車牌照、駕駛執照者，由處罰機關逕行
    註銷。依第一項各款所為之處罰，均應於裁決書處罰主文內填記明確，罰鍰折算
    易處吊扣處分之基準，並應於裁決書附記欄內記明，違反道路交通管理事件統一
    裁罰基準及處理細則第六十一條第一項第一款、第三款、第三項前段亦有明定。
三、本件異議人甲○○於九十三年一月七日十七時，在國道一號高速公路北向三十三
    ．四公里處為交通警察攔檢，並以駕駛執照註銷為由而予以舉發一節，有內政部
    警政署國道公路警察局公警局交字第Ｚ00000000號舉發違反道路交通管
    理事件通知單〈異議人已當場於其內簽名〉影本一紙在卷足稽，且異議人亦不否
    認於前開時、地遭舉發，則依異議人所辯，本件應加探究者厥係斯時異議人是否
    處於小型車駕駛執照經註銷之狀態？
四、經查：
（一）異議人前於九十二年四月八日，因駕駛車牌號碼Ｇ二─二六六三號自用小貨車
      ，在西藏路、萬板橋頭違規迴轉，經警員以臺北市政府警察局北市警交大字第
      ＡＢＺ一一○四二一號舉發違反道路交通管理事件通知單為舉發，嗣於九十二
      年九月九日，經交通部公路總局臺北區監理所以北監自裁字裁四○─ＡＢＺ一
      一○四二一號違反道路交通管理事件裁決書裁處罰款新臺幣一千八百元，並予
      記違規點數一點（限於九十二年十月九日前繳納），且已記明上開罰鍰不繳納
      之處分：「（一）自九十二年十月十日起易處吊扣駕駛執照二個月，並限於九
      十二年十月二十四日前繳送。（二）九十二年十月二十四日前未繳送駕駛執照
      者，自九十二年十月二十五日起易處吊銷，並逕行註銷駕駛執照。（三）駕駛
      執照吊〈註〉銷後，自九十二年十月二十五日起一年內不得重新考領駕駛執照
      。」，此有該舉發違反道路交通管理事件通知單（內有「甲○○」之簽名）、
      違反道路交通管理事件裁決書影本各一紙附卷足憑，而該違反道路交通管理事
      件裁決書業於九十二年九月十日合法送達異議人，此亦有中華民國掛號郵件收
      件回執（收件人蓋章欄有「甲○○」之印文）一紙足稽，又異議人於收受該違
      反道路交通管理事件裁決書後，並未提出異議，亦未繳納罰款或辦理易處吊扣
      駕駛執照，故經交通部公路總局臺北區監理所依裁決書所載易處吊銷並自九十
      二年十月二十五日起逕行註銷駕駛執照一節，有交通部公路總局臺北區監理所
      九十三年五月十三日○九三─一○─○七九九九號函及「證號查詢汽車駕駛人
      」各一紙附卷可按，揆諸前開規定，是交通部公路總局臺北區監理所逕行註銷
      異議人之小型車駕駛執照即屬依法有據。
（二）異議人之小型車駕駛執照既於九十二年十月二十五日經註銷，則其原先所領之
      小型車駕駛執照即已失其效力，於異議人依法再行領得之前即處於未領有小型
      車駕駛執照之狀態，自不因其小型車駕駛執照嗣因另案遭警員以「持逾期之駕
      駛執照駕車」，乃依違反道路交通管理事件統一裁罰基準及處理細則第十五條
      第一項第三款第二目之規定當場暫代保管其駕駛執照而生影響；惟異議人另有
      重型機車駕駛執照一節，有卷附「證號查詢機車駕駛人」一紙足稽，則其本件
      行為符合「持機器腳踏車駕駛執照，駕駛小型車」之規定（「『持』機車駕駛
      執照」，應不限於隨身攜帶或出示）。
五、從而，原處分機關援引道路交通管理處罰條例第二十一條第一項第二款之規定予
    以裁處異議人罰款新臺幣一萬二千元，並無不當或違法，本件異議為無理由，應
    予駁回。
據上論斷，應依道路交通案件處理辦法第十九條，裁定如主文。
中      華      民      國      九十三      年    六    月    十一　    日
                                  臺灣板橋地方法院交通法庭
                                        法  官  陳  鴻  清
右正本證明與原本無異
如不服本裁定應於送達後五日內向本院提出抗告狀
                                        書記官  林  蔚  然
中      華      民      國      九十三      年    六    月    十一　    日
